【裁判字號】    90,交訴,64
【裁判日期】    900731
【裁判案由】    公共危險
【裁判全文】
臺灣臺中地方法院刑事判決                            九十年度交訴字第六四號
    公  訴  人  臺灣臺中地方法院檢察署檢察官
    被      告  乙○○
右列被告因公共危險案件，經檢察官提起公訴（九十年度偵字第四六二八號），本院
判決如左：
    主  文
乙○○從事業務之人，因業務上之過失傷害人，處有期徒刑參月，如易科罰金，以參
佰元折算壹日；又駕駛動力交通工具肇事，致人受傷而逃逸，處有期徒刑陸月，如易
科罰金，以參佰元折算壹日；應執行有期徒刑柒月，如易科罰金，以參佰元折算壹日
。
    事  實
一、乙○○係計程車司機，為從事駕駛業務之人，於民國八十九年六月二十二日上午
    七時十分許，駕駛屬於動力交通工具之車牌號碼Ｐ９─六五五號營業小客車，在
    臺中市○○路行駛中，為搭載客人，沿五權路向大雅路方向迴轉行駛，行至五權
    路與太平路口時，適行人甲○○由太平路往中華路方向沿行人穿越道穿越五權路
    ，乙○○原應注意汽車行近行人穿越道前，應減速慢行，遇有行人穿越時，無論
    有無交通警察指揮或號誌指示，均應暫停讓行人先行通過，而依當時情形，又無
    不能注意之情事，竟疏於注意，貿然迴轉行駛，致車頭撞擊甲○○，洪佳榕因此
    受右膝挫傷合併關節腫漲之傷害，詎乙○○明知其駕車肇事致人受傷，於稍事停
    車後，竟未下車救助被害人，反加速逃逸，嗣經路人記明車牌號碼報警查獲。
二、案經當事人聲請臺中市北屯區公所調解不成立後移送及由甲○○訴由臺中市警察
    局第二分局報請臺灣臺中地方法院檢察署檢察官偵查起訴。
    理  由
一、訊據被告乙○○固坦承其係計程車司機，為從事駕駛業務之人，於右揭時地因駕
    計程車擦撞告訴人甲○○，致告訴人受有前揭傷害之事實不諱，惟矢口否認肇事
    逃逸之犯行，辯稱：當時伊有停車，並詢問告訴人有無受傷，告訴人沒有回答，
    並由告訴人之二位同學扶著帶走，伊認為告訴人沒有受傷且不追究，所以才駛離
    云云。惟查，被告於撞到告訴人後，並未下車探視及詢問告訴人有無受傷，於停
    下車子稍作停留後，即將車開走等事實，業據證人白采燕於本院審理中結證屬實
    ，且與告訴人於警訊、偵查及本院審理中之指訴情節相符，並有道路交通事故調
    查表、診斷證明書、現場圖及照片三幀附卷可稽，是被告上開辯解，要屬卸責之
    詞，不足採信。另按汽車行近行人穿越道前，應減速慢行，遇有行人穿越時，無
    論有無交通警察指揮或號誌指示，均應暫停讓行人先行通過，道路交通安全規則
    第一百零三條定有明文，被告駕車自應注意上述道路交通安全規定，且依其狀況
    ，又非不能注意，竟疏不注意為之，以致肇事，致人受傷，被告之過失至為顯然
    ，且被告過失行為與被害人之受傷間，具有相當因果關係，是被告因過失致告訴
    人受有傷害之罪證已甚明確，犯行堪以認定。再按汽車駕駛人，駕駛汽車肇事致
    人受傷，應即採取救護或其他必要措施，並向警察機關報告，不得駛離，道路交
    通管理處罰條例第六十二條第一項前段定有明文，其立法意旨在避免車禍事故損
    傷之擴大及釐清肇事責任，是不問肇事人是否有過失均負有此項義務，本件被告
    因駕車肇事致告訴人受傷，非但有過失，已如前述，卻未即採取救護或其他必要
    措施，復未向警察機關處理，反而逕行駕車駛離現場，其肇事逃逸之故意，已甚
    明顯，故被告駕車肇事後，竟未下車察看，亦未詳視告訴人受傷之狀況，逕自駛
    離，其駕駛動力交通工具肇事，致人受傷而逃逸之犯行，亦堪以認定。
二、按被告係計程車司機，乃從事駕駛業務之人，於執行業務中肇事致人受傷，再另
    行起意逃逸，是核被告所為係犯刑法第二百八十四條第二項前段之業務過失傷害
    罪及第一百八十五條之四之肇事逃逸罪。又按被告係汽車駕駛人，行經行人穿越
    道，竟不依規定讓行人優先通行，因而致告訴人受傷，依法應負業務過失傷害罪
    責，所犯過失傷害罪，應依道路交通管理處罰條例第八十六條第一項規定應加重
    其刑。被告所犯上開二罪，犯意各別，罪名互異，應予分論併罰。爰審酌被告之
    素行、肇事後棄被害人於不顧之罪行、車禍後迄今尚未與告訴人達成和解、告訴
    人所受之傷害及被告係因一時疏忽、失慮致蹈刑章等一切情狀，分別量處如主文
    所示之刑，並定其應執行之刑及諭知易科罰金之折算標準。又被告犯罪後刑法第
    四十一條關於得易科罰金之案件，由犯最重本刑三年以下有期徒刑以下之罪，修
    正為五年以下有期徒刑以下之罪，並已於九十年一月十二日生效，被告所犯刑法
    第一百八十五條之四肇事逃逸罪，而受六月以下有期徒刑之宣告，依法得易科罰
    金自屬對被告有利，依刑法第二條第一項前段自應適用修正後刑法第四十一條第
    一項之規定，附予敘明。
據上論斷，應依刑事訴訟法第二百九十九條第一項前段、道路交通管理處罰條例第八
十六條第一項，刑法第二條第一項前段、第一百八十五條之四、第二百八十四條第二
項前段、第五十一條第五款、修正後刑法第四十一條第一項第二項、罰金罰鍰提高標
準條例第一條前段、第二條，判決如主文。
中      華      民      國      九十      年      七    月    三十一    日
                                      臺灣臺中地方法院交通法庭
                                          法  官  許金樹
右正本證明與原本無異。
如不服本判決，應於判決送達後十日內向本院提出上訴狀，上訴於臺灣高等法院臺中
分院( 須附繕本 )。
                                          書記官
中    華    民    國      九十      年       八      月     三    日
附錄論罪科刑法條：
刑法第一百八十五條之四：駕駛動力交通工具肇事，致人死傷而逃逸者，處六月以上
五年以下有期徒刑。
刑法第二百八十四條第二項
從事業務之人，因業務上之過失傷害人者，處一年以下有期徒刑、拘役或一千元以下
罰金，致重傷者，處三年以下有期徒刑、拘役或二千元以下罰金。


司法院資訊處製作；財團法人民間司法改革基金會備份。
